【裁判字號】    92,交上訴,748
【裁判日期】    920528
【裁判案由】    公共危險等
【裁判全文】
臺灣高等法院臺中分院刑事判決            民國九十二年度交上訴字第七四八號
    上  訴  人
    即  被  告  甲○○
    選任辯護人  黃燕光  律師
右上訴人因公共危險等案件，不服臺灣苗栗地方法院中華民國九十二年二月廿七日第
一審判決（民國九十一年度交訴字第五五號，起訴案號：臺灣苗栗地方法院檢察署民
國九十一年度偵字第一二八一號），提起上訴，本院判決如左：
    主      文
上訴駁回。
    事      實
一、甲○○係大榮汽車貨運股份有限公司所僱用之大卡車司機，係從事駕駛業務之人
    。緣於民國（下同）九十年八月四日上午五時三十分許，駕駛車牌號碼ＨＵ—一
    三三號營業貨運曳引車，沿國道一號中山高速公路由南向北方向行駛，其應注意
    汽車行進中駕駛人應注意車前狀況，隨時採取必要之安全措施，而依當時情形又
    無不能注意之情事，竟疏於注意，而貿然行駛，迨行經上述高速公路北上一百三
    十一公里又八百二十公尺處之際，見乙○所駕駛車牌號碼Ａ２—三五四０號自用
    小客車在其前方行駛時，甲○○欲緊急煞車使車停止，已來不及，而撞及乙○所
    駕駛之上述汽車，造成該汽車又衝撞內側護欄，致乙○受有胸部挫傷合併右側第
    五、六、七、八、九十根肋骨及左側第五、六、七根肋骨骨折之傷害。詎甲○○
    駕駛上述汽車不慎肇事致乙○受傷後，竟未停車將乙○送醫救治，反而逃逸。嗣
    經不詳姓名之人記下甲○○所駕駛上述曳引汽車車號提供警員後，始查獲上情。
二、案經內政部警政署國道公路警察局第二警察隊移送暨乙○訴由臺灣苗栗地方法院
    檢察署檢察官偵查後聲請以簡易判決處刑。
    理      由
一、右開業務過失傷害及肇事後逃逸之事實，迭據上訴人即被告甲○○（下稱被告）
    於警訊、偵查、原審及本院審理時供認不諱（具偵查卷第七、廿二、廿三頁、原
    審卷第四六頁、本院卷第十八頁），核與告訴人乙○指訴情節相符，並經證人即
    到場處理之警員魏志強偵查時證述：「到現場經拖吊車司機說有一大卡車逃逸，
    經通報後確有大卡車撞擊痕跡，意圖逃逸」等情明確，復有道路交通事故調查報
    告表，現場照片、驗傷診斷證明書附卷可稽（見發查卷及偵查卷第十五─十七頁
    ），被告之自白與事實相符，應認為確實。
二、按駕駛人應注意車前狀況，隨時採取必要之安全措施。道路交通安全規則第九十
    四條第三項定有明文，被告駕車自應注意上述道路交通安全規定。依附卷之道路
    交通事故調查報告表所載，本件肇事時、地之天候、路況皆良好，則肇事時，被
    告亦無不能注意之情事，詎渠竟疏未注意車前狀況，而貿然快速前行致煞車不及
    而撞及告訴人所駕上述汽車並使告訴人受傷，可證被告之駕車失當行為，顯有過
    失。而被告之過失駕車肇事行為，與告訴人所受傷害結果間，亦具有相當因果關
    係。自應負業務過失傷害罪責。
三、核被告受僱駕駛大卡車營業，係從事駕駛業務之人，駕駛車輛過失致人受傷，並
    駕車逃逸，係犯刑法第二百八十四條第二項前段之業務過失傷害罪、第一百八十
    五條之四之公共危險罪。所犯上開二罪，犯意各別，罪名不同，應予分論併罰。
四、原審依刑法第二百八十四條第二項前段、第一百八十五條之四、第五十一條第五
    款、罰金罰鍰提高標準條例第一條前段，審酌被告犯罪之動機、目的、手段，被
    害人所受傷勢、犯罪後坦承犯行，惟迄未賠償告訴人所受損害等一切情狀，分別
    就業務過失傷害罪，處有期徒刑五月，公共危險罪，則處有期徒刑十月，並定其
    應執行刑為有期徒刑一年二月，經核認事用法，均無違誤，量刑亦稱妥適，被告
    上訴意旨，認原審量刑過重，請求從寬量處，為無理由，應予駁回。
五、據上論斷，應依刑事訴訟法第三百六十八條，判決如主文。
本案經檢察官陳惠珠到庭執行職務。
中      華      民      國      九十二  年      五      月      二十八  日
                                臺灣高等法院臺中分院刑事第一庭
                                      審判長法  官  陳  紀  綱
                                            法  官  方  艤  駐
                                            法  官  陳  登  源
右正本證明與原本無異。
「公共危險罪部分得上訴，餘不得上訴」
如不服本判決應於收受送達後十日內向本院提出上訴書狀，其未敘述上訴之理由者並
得於提起上訴後十日內向本院補提理由書（均須按他造當事人之人數附繕本）。
                                            書記官  林  明  冬
中      華      民      國      九十二  年      五      月      三十    日
附錄論罪科刑法條
刑法第二百八十四條
因過失傷害人者，處六月以下有期徒刑、拘役或五百元以下罰金，致重傷者，處一年
以下有期徒刑、拘役或五百元以下罰金。
從事業務之人，因業務上之過失傷害人者，處一年以下有期徒刑、拘役或一千元以下
罰金，致重傷者，處三年以下有期徒刑、拘役或二千元以下罰金。
刑法第一百八十五條之四
駕駛動力交通工具肇事，致人死傷而逃逸者，處六月以上五年以下有期徒刑。
                                                                        Ａ


司法院資訊處製作；財團法人民間司法改革基金會備份。
